Images du répertoire du notaire Hugues Leroy pour l'étude XI
Archives nationales de France
Images du répertoire du notaire Hugues Leroy pour l'étude XI
21 septembre 1655 - 24 décembre 1676
MC/RE/XI/5
Etude XI; Leroy, Hugues
Un registre
Archives nationales de France
Minutes et répertoires: la loi 2008-696 du 15 juillet 2008 relative aux archives a fixé à 75 ans à compter de la date de l'acte, ou à 25 ans à compter de la date du décès de l'intéressé si ce délai est plus bref, le délai de communication des minutes et répertoires des notaires; ce délai est porté à 100 ans à compter de la date de l'acte si le document se rapporte à un mineur (code du Patrimoine, articles L213-2, 4e d et 5e).
Autres documents de l'étude (dossiers de clients, comptabilité...): s'agissant d'archives privées, ces documents sont communicables selon les modalités fixées par le déposant ou le donateur.
Certains documents ne sont pas accessibles sous leur forme originale en raison de leur mauvais état de conservation.
Registre entré aux Archives nationales en 1937.
Images des répertoires de l’étude XI
Archives de l'étude XI
répertoire d'officier public ministériel
- Répertoire chronologique pour la période du 21 septembre 1655 au 24 décembre 1676, 21 septembre 1655 - 24 décembre 1676; MC/RE/XI/5; Un registre de 627 feuillets de papier manuscrits, hauteur 34, 5 x largeur 21, 5 cm. Le registre est dans un état médiocre.
  Le répertoire contient les informations suivantes: 1. nature de l'acte; 2.nom, prénom des parties; 3. date du jour.
  répertoire
  - Liste chronologique des actes pour la période du 21 septembre au 31 décembre 1655, 21 septembre - 31 décembre 1655; 1 r°-8 v°
  - Liste chronologique des actes pour la période du 1er janvier au 31 décembre 1656, 1er janvier - 31 décembre 1656; 9 r°-32 r°
  - Liste chronologique des actes pour la période du 1er janvier au 31 décembre 1657, 1er janvier - 31 décembre 1657; 32 v°-57 v°
  - Liste chronologique des actes pour la période du 1er janvier au 31 décembre 1658, 1er janvier - 31 décembre 1658; 58 r°-80 v°
  - Liste chronologique des actes pour la période du 2 janvier au 31 décembre 1659, 2 janvier - 31 décembre 1659; 81 r°-112 r°
  - Liste chronologique des actes pour la période du 1er janvier au 31 décembre 1660, 1er janvier - 31 décembre 1660; 112 v°-142 v°
  - Liste chronologique des actes pour la période du 2 janvier au 31 décembre 1661, 2 janvier - 31 décembre 1661; 143 r°-167 r°
  - Liste chronologique des actes pour la période du 2 janvier au 31 décembre 1662, 2 janvier - 31 décembre 1662; 167 v°-191 r°
  - Liste chronologique des actes pour la période du 1er janvier au 30 décembre 1663, 1er janvier - 30 décembre 1663; 191 r°-217 r°
  - Liste chronologique des actes pour la période du 1er janvier au 31 décembre 1664, 1er janvier - 31 décembre 1664; 217 r°-243 r°
  - Liste chronologique des actes pour la période du 2 janvier au 31 décembre 1665, 2 janvier - 31 décembre 1665; 243 r°-270 v°
  - Liste chronologique des actes pour la période du 1er janvier au 30 décembre 1666, 1er janvier - 30 décembre 1666; 271 r°-298 v°
  - Liste chronologique des actes pour la période du 1er janvier au 31 décembre 1667, 1er janvier - 31 décembre 1667; 298 v°-327 v°
  - Liste chronologique des actes pour la période du 2 janvier au 30 décembre 1668, 2 janvier - 30 décembre 1668; 327 v°-357 v°
  - Liste chronologique des actes pour la période du 2 janvier au 31 décembre 1669, 2 janvier - 31 décembre 1669; 357 v°-396 r°
  - Liste chronologique des actes pour la période du 1er janvier au 30 décembre 1670, 1er janvier - 30 décembre 1670; 396 r°-432 r°
  - Liste chronologique des actes pour la période du 1er janvier au 31 décembre 1671, 1er janvier - 31 décembre 1671; 432 r°-467 v°
  - Liste chronologique des actes pour la période du 1er janvier au 31 décembre 1672, 1er janvier - 31 décembre 1672; 467 v°-503 v°
  - Liste chronologique des actes pour la période du 1er janvier au 31 décembre 1673, 1er janvier - 31 décembre 1673; 504 r°-539 r°
  - Liste chronologique des actes pour la période du 1er janvier au 30 décembre 1674, 1er janvier - 30 décembre 1674; 539 r°-571 r°
  - Liste chronologique des actes pour la période du 3 janvier au 31 décembre 1675, 3 janvier - 31 décembre 1675; 571 r°-599 V°
  - Liste chronologique des actes pour la période du 1er janvier au 24 décembre 1676, 1er janvier - 24 décembre 1676; 600 r°-627 r°